【裁判字號】    97,消債更,177
【裁判日期】    970814
【裁判案由】    更生事件
【裁判全文】
臺灣新竹地方法院民事裁定           97年度消債更字第177號
聲  請  人  甲○○
                        7之1.
                        之1
上列當事人聲請消費者債務清理事件，本院裁定如下：
    主  文
聲請人應於本裁定送達後十日內，補正如附件所示事項，爰定期
命補正，如逾期未補正，則駁回其聲請。
    理  由
一、按聲請更生或清算不合程式或不備其他要件者，法院應以裁
    定駁回之，但其情形可以補正者，法院應定期間先命補正，
    消費者債務清理條例第八條定有明文。又按聲請更生或清算
    ，徵收聲請費新臺幣（下同）壹仟元，郵務送達費及法院人
    員之差旅費不另徵收。但所需費用超過應徵收之聲請費者，
    其超過部份，依實支數計算徵收之。前項所需費用及進行更
    生或清算程序之必要費用，法院得酌定相當金額，定期命聲
    請人預納之，逾期未預納者，除別有規定外，法院得駁回更
    生或清算之聲請，此觀同法第六條之規定亦明。
二、查本件聲請人具狀聲請更生，漏未提出如附件所示相關資料
    到院，爰定期命補正，如逾期未補正，則駁回其聲請。
三、依消費者債務清理條例第6條第3項、第8條但書，裁定如主
    文。
中    華    民    國    97    年    8     月    14    日
              民事第二庭    法  官  方鴻愷
以上正本係照原本做成。
本裁定不得抗告。
中    華    民    國    97    年    8     月    14    日
                            書記官  鍾佩芳
附件：
一、預納郵務送達費貳仟柒佰貳拾元（即按債權人及債務人總人
    數，以每人10份，每份新臺幣參拾肆元計算）。
二、聲請人主張在消費者債務清理條例施行前曾參與中華民國銀
    行公會之協商且協商成立。聲請人應提出前揭協商之相關證
    明文件，並釋明分期還款之期限、每期應還款之金額，完整
    之還款證明（所有還款暨清償期數證明影本等如已遺失，請
    向金融機構申請補發），並釋明何時開始毀諾？毀諾之原因
    ？
三、聲請人應提出「因不可歸責於己之事由，致履行顯有重大困
    難之證明文件」，並具體釋明其不可歸責事由之情形。
四、提出聲請人目前每月收入數額之證明文件（在職證明、薪水
    帳戶存摺影本）。
五、陳報聲請人配偶徐明德之每月收入狀況及證明文件（在職證
    明及薪水帳戶存摺影本）。
六、提出聲請人配偶徐明德95、96年度之國稅局財產歸屬資料及
    綜合所得資料清單或扣繳憑單。
七、釋明並提出聲請人所稱聲請前2年每月必要支出，例如生活
    支出、醫療費、教育費及房貸等，請列明細表，及檢附相關
    證明文件。
八、聲請人應提出就該扶養義務（指依法應受聲請人扶養之人）
    應分擔之確實、完整之人數並詳細釋明聲請人與其他扶養義
    務人對受扶養人如何分擔扶養費用暨聲請人實際支出之每月
    扶養金額約11,000元及其證明文件資料影本。（應列明計算
    方式及檢附收據）。
九、受扶養親屬徐仕緯、徐仕朋、羅子軒是否有領取任何津貼或
    他補助？若有，其期間及金額，並應檢附相關證明文件。
十、聲請人應提出其子女徐仕緯、徐仕朋、羅子軒之最近一個月
    內之國稅局財產歸屬資料清單。
十一、聲請人應提出確實扶養羅子軒之證據。


司法院資訊處製作；財團法人民間司法改革基金會備份。
